【裁判字號】    92,訴,1878
【裁判日期】    920912
【裁判案由】    毒品危害防制條例
【裁判全文】
臺灣臺中地方法院刑事判決                        九十二年度訴字第一八七八號
    公  訴  人  臺灣臺中地方法院檢察署檢察官
    被      告  甲○○
右列被告因毒品危害防制條例案件，經檢察官提起公訴（九十二年度毒偵字第三五八
號），本院判決如左：
    主  文
甲○○連續施用第一級毒品，處有期徒刑拾月，扣案之第一級毒品海洛因共肆包重六
‧五公克，沒收銷燬之，注射針筒壹拾貳支，沒收；又連續施用第二級毒品，處有期
徒刑陸月，扣案之第二級毒品安非他命貳包重五‧七公克，沒收銷燬之；應執行有期
徒刑壹年貳月，扣案之第一級毒品海洛因共肆包重六‧五公克、第二級毒品安非他命
貳包重五‧七公克，沒收銷燬之，注射針筒壹拾貳支，沒收。
    事    實
一、甲○○素行極為不佳，前曾犯違反麻醉藥品管理條例、違反肅清煙毒條例等罪（
    因接續執行，均未構成累犯），詎仍不知悔改。甲○○曾前因施用毒品案件，經
    觀察、勒戒後，認無繼續施用毒品之傾向，由臺灣臺中地方法院檢察署檢察官於
    民國（下同）九十年一月五日，以八十九年度毒偵字第七七七九號不起訴處分後
    確定。詎甲○○復基於施用毒品之概括犯意，自九十年十二月間某日起至九十二
    年一月十九日十九時許止，連續在臺中市北屯區○○○○路八十號巴里島汽車旅
    館六一○室等處，施用第一級毒品海洛因及第二級毒品安非他命多次，嗣為警於
    九十二年一月十九日二十時許在台中市○○區○○路二段十一之一號之「七－十
    一便利商店」處查獲，並扣得其所有之第一級毒品海洛因一包重○‧六公克，廖
    明菘再帶同警方至前開巴里島汽車旅館六一○室查獲第一級毒品海洛因三包重五
    ‧九公克、第二級毒品安非他命二包重五‧七公克及第一級毒品海洛因注射針筒
    十二支，旋經警採其尿液送請台中縣衛生局檢驗結果甲基安非他命、嗎啡均呈陽
    性反應，嗣廖明菘經臺灣台中地方法院檢察署檢察官聲請法院裁定送觀察、勒戒
    後，認有繼續施用毒品之傾向（強制戒治部分業經裁定獲准）。
二、案經台中縣警察局霧峰分局報請臺灣台中地方法院檢察署檢察官偵查起訴。
    理    由
一、右揭事實，業據被告廖明菘於本院審理時，坦承不諱，並有被告於警訊中承認為
    其所有之第一級毒品海洛因共肆包重六‧五公克、第二級毒品安非他命貳包重五
    ‧七公克、注射針筒壹拾貳支扣案足資佐證，而該扣案之白色粉末，經囑託法務
    部調查局鑑定結果，確屬毒品海洛因無訛，此有該局九十二年三月二十六日調科
    壹字第一二○○一二六五一號鑑定通知書一份附卷可參。而被告為警查獲時，經
    警採其尿液送請台中縣衛生局檢驗結果，檢出甲基安非他命、嗎啡均呈陽性反應
    ，此有該局九十二年一月二十二日第一四六○○號檢驗尿水報告書一紙在卷可稽
    ，嗣經臺灣台中地方法院檢察署檢察官聲請法院裁定送臺灣台中看守所觀察勒戒
    時，經臺灣台中看守所人員觀察勒戒後，認有繼續施用毒品之傾向，亦有該所九
    十二年四月十八日中所正衛字第九二○○○一三七四號函附之有無繼續施用毒品
    傾向證書書各一份在卷可查，事證至臻明確，被告廖明菘違反毒品危害防制條例
    犯行洵堪認定。
二、核被告廖明菘所為，係犯有毒品危害防制條例第十條第一項之施用第一級毒品、
    及同條第二項之施用第二級毒品罪。被告分別持有第一級毒品海洛因、第二級毒
    品安非他命，嗣進而施用之，其持有之低度行為應為施用之高度行為所吸收，均
    不另論罪。被告先後多次施用第一級毒品海洛因及第二級毒品安非他命之行為，
    時間緊接，犯罪構成要件相同，顯係出於概括之犯意為之，均為連續犯，應依刑
    法第五十六條之規定以一罪論，並加重其刑。被告所犯施用第一級毒品、施用第
    二級毒品罪二罪之間，犯意各別，行為互殊，應予分論併罰。審酌被告廖明菘曾
    有施用毒品不良素行，經執行完畢後，仍不知警惕，再次施用毒品，經檢察官依
    初次勒戒、觀察後無繼續施用傾向為不起訴處分確定後，仍不知悔改警惕，猶繼
    續施用毒品，有失政府制定毒品危害防制條例之立法美意，本不宜寬貸，惟此乃
    自戕行為及犯後已坦承犯行，態度良好等一切情狀，分別量處如主文所示之刑，
    並定其應執行之刑，以資懲儆。至於扣案之第一級毒品海洛因共肆包重六‧五公
    克、第二級毒品安非他命貳包重五‧七公克，依毒品危害防制條例第二條之規定
    ，分屬第一級、第二級毒品，不問屬於犯人與否，爰依毒品危害防制條例第十八
    條第一項前段之規定，宣告沒收銷燬之；至於扣案之注射針筒壹拾貳支係屬被告
    廖明菘所有供犯施用第一級毒品所用之物，爰依刑法第三十八條第一項第二款之
    規定，予以宣告沒收。
據上論斷，應依刑事訴訟法第二百九十九條第一項前段，毒品危害防制條例第十條第
一項、第二項、第十八條第一項前段、第二十三條第二項，刑法第十一條前段、第五
十六條、第五十一條第五款、第三十八條第一項第二款，判決如主文。
中      華      民      國    九十二    年      九      月     十二     日
                                        臺灣臺中地方法院刑事第四庭
                                            法  官      洪  俊  誠
右正本證明與原本無異。
如不服本判決，應於判決送達後十日內向本院提出上訴狀，上訴於臺灣高等法院臺中
分院(須附繕本)。
                                            書記官      胡  美  娟
中      華      民      國    九十二    年      九      月     十二     日
附錄論罪科刑實體法條文：
毒品危害防制條例第十條：
施用第一級毒品者，處六月以上五年以下有期徒刑。
施用第二級毒品者，處三年以下有期徒刑。


司法院資訊處製作；財團法人民間司法改革基金會備份。
